【裁判字號】    98,聲再,27
【裁判日期】    980518
【裁判案由】    違反槍砲彈藥刀械管制條例
【裁判全文】
臺灣高等法院臺南分院刑事裁定          98年度聲再字第27號
再審聲請人
即受判決人  甲○○
上列聲請人因違反槍砲彈藥刀械管制條例案件，對於本院97年度
上訴字第1081號中華民國97年10月29日確定判決（臺灣雲林地方
法院96年度訴字第544號、臺灣雲林地方法院檢察署96年度偵字
第2936號），聲請再審，本院裁定如下：
    主  文
再審之聲請駁回。
    理  由
一、聲請再審意旨略以：
  (一)聲請人雖擔任警察十餘年，然僅有在行政部門任職，從未接
    觸刑事方面工作，無從接觸改造槍枝之相關資訊，且完全沒
    有見過改造手槍，故對本案全然不知情。
  (二)雖證人乙○○曾於二審審理時證稱，就交付予聲請人之黑色
    側背包中之玩具手槍，並不具殺傷力，且僅是暫時寄放於聲
    請人處，待證人之後有錢即行取回，然聲請人當時因匆忙趕
    赴工作，故未將黑色側背包打開，而係置放於家中，是以聲
    請人絕未親眼目睹、觸摸本案改造槍枝。
  (三)本案改造手槍係置放於黑色側背包內，於警方前往聲請人家
    中查扣之際，由警員自紅色垃圾袋中取出上開黑色側背包，
    故請求與取出黑色側背包之警員對質，以證明聲請人並未打
    開該背包。且警員取出之本案槍枝，槍身與槍管顏色不同，
    槍管生鏽，又無子彈，並無動過跡象，聲請人如何據此認為
    該槍枝堪用？
  (四)原判決附表編號六之通訊監聽譯文內容，係乙○○之朋友於
    街上偶遇聲請人，是以借用聲請人之電話和其女友通話，並
    非聲請人之談話，可鑑定聲紋加以比對即知。
  (五)由通訊監察譯文明顯可知，乙○○因和朋友吸毒缺錢花用，
    百般欲向聲請人借錢、騙錢並推銷東西，然聲請人皆閃避拒
    絕，故前揭監聽譯文內容和本案查扣之物並無關連。
  (六)綜上所述，原判決對於事實有所誤認，據此聲請再審，以免
    冤抑云云。
二、按有罪之判決確定後，為受判決人利益聲請再審，必其聲請
    之理由合於刑事訴訟法第420條第1項各款所列情形之一或有
    第421條所定足以影響於判決之重要證據漏未審酌者，始得
    准許之。又刑事訴訟法第420條第1項第6款所謂「發現確實
    之新證據」，係指該證據於事實審法院判決前業已存在，為
    法院、當事人所不知，不及調查斟酌，至其後始行發現，且
    就證據本身形式觀察，固不以絕對不須經過調查程序為條件
    ，但必須顯然可認為足以動搖原有罪之確定判決，而為受判
    決人無罪、免訴、免刑或輕於原判決所認罪名之判決者為限
    。亦即該「新證據」須可認為確實具有足以動搖原確定判決
    ，而對受判決人為更有利判決之「確實性」外，尚須具備該
    證據係在事實審法院於判決前已存在，因未經發現，不及調
    查斟酌，或審判時未經注意，至其後始行發現之「嶄新性」
    特質，二者均屬不可或缺，倘若未具備上開「確實性」與「
    嶄新性」二種聲請再審新證據之特性，即不能據為聲請再審
    之原因（最高法院90年度台抗字第71號判例參照）。再者，
    所謂新證據足以影響原確定判決事實之認定，係指已在第二
    審法院判決前提出，而被捨棄不予採用，並未敘明其捨棄之
    理由者而言，且該證據必須可認為足以動搖原判決事實之認
    定者始足當之，苟該證據業已提出經原確定判決予以指駁，
    並敘明捨棄不採之理由，或縱未提出斟酌，惟如經斟酌亦不
    足以動搖原判決者，或判決確定後始發現之證據，判決當時
    無從審酌者，即非該條所謂重要證據漏未審酌，亦不足以構
    成聲請再審之事由（最高法院20年度抗字第8號判例參照）
    。又證人陳述何為可採，事實審法院本得參酌其他相關證據
    為自由之判斷，苟無違經驗法則，即難指為違法（最高法院
    72年度台上字第3976號判例參照），合先敘明。
三、本院經查：
  (一)聲請人即受判決人甲○○聲稱，其於擔任警察職務期間，並
    無接觸改造手槍之相關經驗，從而對本案槍枝為改造手槍及
    其性能如何等情，無從知悉云云。然就事實之認定、證據之
    取捨及證據證明力之判斷，乃事實審法院之職權，茍無違反
    經驗法則及論理法則，自難指為違法。且聲請人就前揭所述
    之聲請再審事由，並未舉證證明有何證據於事實審法院判決
    前業已存在，為法院、當事人所不知，而不及調查斟酌，自
    與刑事訴訟法第420條第1項第6款規定之再審事由不合，且
    亦無同法該條項所列其餘各款之得以聲請再審事由存在。
  (二)又聲請人請求傳訊執行搜索員警，以對質證明聲請人並未打
    開證人乙○○所交付之黑色側背包，亦未親眼目睹、觸摸存
    放於背包中之槍枝，且該黑色側背包係由搜索員警自紅色垃
    圾袋中取出乙節。經查，本件原確定判決理由欄中貳、二(四)
    (4)敘明：「…本案手槍係由扣案黑色側背包內搜出，沒有其
    他包裝，也沒有再用塑膠袋包起等情，已經證人柯宏宜於原
    審審理時證稱明確（詳原審卷第262頁及其反面），均核與
    查獲現場照片2張所示相符（參警卷第25頁）…」足見，聲
    請人所提之證據業經原確定判決審酌。另就本案槍枝堪用，
    且具殺傷力等情，原確定判決亦於理由欄中貳、二(二)中論述
    甚詳，益見本案手槍非單純之玩具槍，對人身安全已有明顯
    而立即之危險甚明，而聲請人就本案槍枝是否堪用，並未提
    出任何足以動搖原確定判決事實認定之新證據，故亦不符刑
    事訴訟法第420條第1項第6款所定之聲請再審要件。
  (三)參以，本件原確定判決理由欄中貳、二(四)(3)記載「…該通譯
    文經原審迭於準備程序及審判程序2次勘驗，說話者之腔調
    ，認均與被告甲○○個人特殊之聲音完全相符，且監聽之手
    機為被告甲○○所申辦並供其所使用，此經被告甲○○於原
    審審理時所供認無訛（參原審卷第88頁反面）。足認附表編
    號六之通訊監察錄音譯文係被告甲○○之談話內容，…」，
    據此原確定判決於理由欄中就聲請人所提上開證據資料已詳
    予調查審酌，聲請人猶執陳詞而為本件再審之聲請，與判決
    前為法院、當事人所不知，事後方行發見之再審新證據「嶄
    新性」要件不符，自非屬新證據。
四、綜上所述，聲請人上開陳述理由各點，仍不足以影響原確定
    判決結果。且前審對於被告主張之證據，於審理時已詳予審
    酌，並本於論理法則、經驗法則，取捨證據後，認定事實，
    本諸證據之取捨及其證明力之判斷，為事實審法院認定事實
    適用法律之職權，法院本得自由心證取捨之，非當事人所得
    任意指摘以為再審之理由。從而，本件再審之聲請核無理由
    ，應予駁回。
五、據上論斷，應依刑事訴訟法第434條第1項，裁定如主文。
中    華    民    國    98    年     5    月    18    日
                  刑事第二庭  審判長法  官  葉居正
                                    法  官  郭千黛
                                    法  官  洪碧雀
以上正本證明與原本無異。
如不服本裁定，應於收受本裁定後五日內向本院提出抗告狀。
                                    書記官  魏芝雯
中    華    民    國    98    年    5     月    19    日


司法院資訊處製作；財團法人民間司法改革基金會備份。
